# 客户购买公司产品，存放在供应商提供的场地，请问满足收入确认条件

提问人：joeychang 时间：2019-01-08 08:48:54
收入确认条件中，风险转嫁和所有权转移能通过写入销售合同的方法，约定验收方式为，在供应商生产厂内验收，所谓的 “异地存货 “。请问如果合同约定的收入实现原则都满足，并且，客户签订了” 客户收货确认证明书”，能够确定可以认为是收入吗？

回答人：chenyiwei
参考《企业会计准则第 14 号——收入（ 2017 年修订）》应用指南：“在售后代管商品安排下，除了应当考虑客户是否取得商品控制权的迹象之外，还应当同时满足下列四项条件，才表明客户取得了该商品的控制权：一是该安排必须具有商业实质，例如，该安排是应客户的要求而订立的；二是属于客户的商品必须能够单独识别，例如，将属于客户的商品单独存放在指定地点；
三是该商品可以随时交付给客户；四是企业不能自行使用该商品或将该商品提供给其他客户。实务中，越是通用的、可以和其他商品互相替换的商品，越有可能难以满足上述条件。”
实务中应满足的条件至少要包括：（ 1 ）已经获得客户的验收确认；（ 2 ）客户已付清合同价全款；（ 3 ）客户基于合理理由明确给出延迟交货的指令；（ 4 ）该货物有清晰的标志，且存放于单独划分的区域内，不能与本企业的类似存货混同（CPA需实地观察并在底稿中留存保管状况的照片）。另外，需向买方明确函证确认该项代管安排，并从合同价款中递延一部分作为保管服务收入。